臺灣士林地方法院民事裁定             100年度小上字第41號
上  訴  人  良京實業股份有限公司
法定代理人  東章一
被上訴人    林宇星
                      號4樓
上列當事人間清償借款事件，上訴人對於中華民國100 年4 月15
日本院內湖簡易庭第一審小額判決（100 年度湖小字第55號），
提起上訴，本院裁定如下：
    主  文
上訴駁回。
第二審訴訟費用新臺幣壹仟伍佰元由上訴人負擔。
    理  由
一、按關於請求給付金錢或其他代替物或有價證券之訴訟，其標
    的金額或價額在新臺幣（下同）10萬元以下者，適用小額程
    序；次按對於小額訴訟之第一審裁判之上訴，非以其違背法
    令為理由不得為之，民事訴訟法第436 條之8 第1 項、第43
    6 條之24第2 項分別定有明文。又按上訴狀內應記載上訴理
    由，表明下列各款事項：一原判決所違背之法令及其具體內
    容。二依訴訟資料可認為原判決有違背法令之具體事實，觀
    諸民事訴訟法第436 條之25規定甚明。亦即其上訴狀應就第
    一審判決如何違背法令為具體之指摘，並揭示該法規之條項
    或其內容，若係成文法以外之法則，應揭示該法則之旨趣，
    倘為司法院解釋或最高法院之判例，則應揭示該判解之字號
    或其內容，或揭示如何當然違背法令之事實，上訴狀如未依
    此項方法表明者，即難認為已對第一審判決之違背法令有具
    體之指摘（最高法院71年度臺上字第314 號判例參照）。再
    按上訴狀內未表明上訴理由者，上訴人應於提起上訴後20日
    內，提出理由書於原審法院，未提出者，毋庸命其補正，由
    原審法院以裁定駁回之，民事訴訟法第436 條之32第2 項準
    用同法471 條第1 項之規定至明。
二、本件訴訟標的金額為10萬元以下，原審乃依小額訴訟程序審
    理，而上訴人對於該小額訴訟第一審判決不服，於民國100
    年4 月27日提出上訴，其上訴理由略謂：原債權人在93年9
    月15日、24日、27日、同年10月4 日即陸續依被上訴人於貸
    款申請書上所載電話，聯繫被上訴人並告知應繳納款項，被
    上訴人亦來電表明會遲延繳款，如被上訴人並未親自簽名並
    同意借款，衡情當無可能與債權人聯繫並承諾繳款。被上訴
    人曾於93年10月6 日以現金繳款2,500 元，故被上訴人主張
    消費借貸款項係遭盜領，亦不足採云云。經核上訴人所提上
    訴理由，無非係就原審取捨證據、認定事實之職權事項任加
    指摘，顯未依上開法條及判例意旨，具體指出原判決違背何
    等法規之內容及事實。揆諸上開說明，本件上訴即難認為合
    法，爰依法裁定駁回其上訴。
三、本件訴訟費用額，確定如主文所示之金額，並應由上訴人負
    擔。
四、據上論結，依民事訴訟法第436 條之32第2 項、第444 條第
    1 項、第436 條之19、第95條、第78條，裁定如主文。
中    華    民    國   100    年    7     月    11    日
                  民事第二庭  審判長法  官  方彬彬
                                    法  官  蕭錫証
                                    法  官  王怡雯
以上正本係照原本作成。
本裁定不得抗告。
中    華    民    國   100    年    7     月    11    日
                                    書記官  林冠伶